臺灣士林地方法院刑事裁定　　　　　　　94年度交聲字第11號
原處分機關　臺北市交通事件裁決所
異　議　人
即受處分人　甲○○
上列受處分人因違反道路交通管理處罰條例案件，對於臺北市交
通事件裁決所民國93年12月17日北市裁三字第裁22－ACU722716
號裁決（原處分案號：臺北市政府警察局北市警交大字第ACU722
716 號）不服，聲明異議，本院裁定如下：
        主  文
異議駁回。
        理  由
一、按，車輛係指在道路上以原動機行駛之汽車（包括機器腳踏
    車）；汽車駕駛人，拒絕接受酒精濃度測試檢定者，處新臺
    幣（下同）60,000元罰鍰，並當場移置保管其車輛及吊銷其
    駕駛執照，3 年內不得考領駕駛執照，道路交通管理處罰條
    例第3 條第8 款、第35條第3 項前段及第67條第2 項分別定
    有明文。
二、次按，行為人有違反道路交通管理處罰條例之情形者，應填
    製舉發違反道路交通管理事件通知單，並於被通知人欄予以
    勾記。屬當場舉發者，應填記駕駛人或行為人姓名、性別、
    出生年月日、地址、身分證統一編號及車主姓名、地址、車
    牌號碼、車輛種類。被查獲之駕駛人或行為人為受處分人時
    ，應將該通知單填記後交付該行為人簽名或蓋章收受之；拒
    絕簽章者，並記明其事由，視為已收受；又違反道路交通管
    理事件行為人，未依規定自動繳納罰鍰，或未依規定到案聽
    候裁決，處罰機關應於2 個月內依基準表逕行裁決之，違反
    道路交通管理事件統一裁罰基準及處理細則第11條第1 項第
    1 款及第44條第1 項亦分別著有明文。
三、原處分意旨略以：異議人即受處分人甲○○於民國（下同）
    93年9 月7 日凌晨1 時25分許，駕駛車號BEV-520 號重型機
    車行經民生東路與松江路口（東南角），因受處分人未開大
    燈行駛，經警攔檢令其接受酒精濃度測試檢定，惟經測試多
    次，受處分人均拒絕配合而無數據顯示，經原舉發單位依法
    掣單舉發，爰依道路交通管理處罰條例第35條第3 項前段規
    定，裁罰60,000元並吊銷（機車）駕駛執照，3 年內禁考（
    機車業經移置保管）等情。
四、本件異議意旨略以：受處分人固有於前揭時地駕車為警攔檢
    測試呼氣酒精濃度，但受處分人均配合警方要求進行酒測，
    係酒精測定器因故障等不詳原因無法顯示酒測值，並非受處
    分人拒絕酒測，又員警僅於舉發通知單違規事實欄內，填寫
    「駕駛人拒絕接受酒測」，未將受處分人接受酒精濃度測試
    之情形詳載於舉發通知單內，仍遽以受處分人「消極」拒絕
    酒測加以舉發，受處分人對於警方任意掣單舉發之行為深感
    不服，除當場拒簽舉發通知單外，並向本院聲明異議等語。
五、經查，受處分人甲○○於93年9 月7 日凌晨1 時25分許，駕
    駛車號BEV-520 號重型機車行經民生東路與松江路口（東南
    角），因受處分人未開大燈行駛，經警攔檢令其接受酒精濃
    度測試檢定，惟經測試多次，受處分人均拒絕完全吐氣配合
    而無數據顯示，經原舉發單位依法掣單舉發，爰依道路交通
    管理處罰條例第35條第3 項前段規定，裁罰60,000元並吊銷
    （機車）駕駛執照，3 年內禁考（機車業經移置保管）等情
    ，有臺北市政府警察局舉發違反道路交通管理事件通知單1
    紙在卷可稽。受處分人對其於前揭時地多次接受酒測等情亦
    不爭執，然抗辯如上述，惟證人即舉發員警林聖傑到庭結證
    稱：「受處分人騎機車時大燈沒有開，我們就攔受處分人，
    問他喝酒有無超過15分鐘，他說有，我們聞也有酒味，他連
    續吹了5 、6 次，都用舌頭頂著，含著一直講話，要吹不吹
    的，嘴巴一直碎碎唸，他當時說他只喝2 、3 瓶而已，當天
    在受處分人之前或之後的酒測都是正常的」等語綦詳（參本
    院94年2 月1 日訊問筆錄）；而當日舉發之現場情形，亦經
    本院當庭勘驗警方拍攝之錄影帶，而認：「受處分人確有於
    開單時地接受酒精濃度測試，惟測試多次均無具體數據呈現
    ，受處分人始終陳述業已吹氣接受酒測，但酒測器均無具體
    數據（參本院94年2 月17日訊問筆錄），復參以證人庭呈之
    警員工作記錄簿，其上載明受處分人確於前揭時地連續接受
    編號02 4920 號酒精測定器之酒精濃度測定達7 次之多，且
    均無任何一次顯示其呼氣酒精濃度值，期間警員並曾示範正
    確之呼氣方法，而該機器即顯示正確之檢測數據，尤以同日
    凌晨1 時25分許，該機器尚且檢測出另一行為人之呼氣酒精
    濃度為0.63MG/L等情，此有酒精濃度測定值列印單資料1 件
    附卷可查。
六、綜上，本件警方當日所持酒測器確屬正常無故障，堪可認定
    ，則依一般酒精濃度檢測之方法，如受測人能完全正常呼氣
    ，自應極易檢測出具體數據，乃縱依受處分人自承之5 次酒
    測，其結果竟然均未能具體呈現酒精濃度，顯見受處分人確
    係以消極不作為之方式規避該儀器之測定，至為顯然，此與
    積極拒絕接受酒測在法律上之評價並無二致，受處分人上揭
    所辯，純係事後卸責之詞，委無可採。
七、從而，原處分機關依舉發單位所具事證，參酌受處分人違規
　　之事實、情節及受處分人之陳述，援引首揭規定及違反道路
　　交通管理事件統一裁罰基準表及處理細則第43條、第44條第
    1 項及第61條之規定，裁處罰鍰60,000元，並吊銷駕駛執照
    ，3 年內禁考，核無不合，受處分人聲明異議，為無理由，
    應予駁回。
據上論斷，應依道路交通案件處理辦法第19條，裁定如主文。
中　　華　　民　　國　　94　　年　　5 　　月　　6 　　日
                  交通法庭法  官  朱光仁
以上正本證明與原本無異。
如不服本抗告應於送達後5日內向本院提出抗告狀。
                          書記官  劉政惠
中　　華　　民　　國　　94　　年　　5 　　月　　10　　日
